【裁判字號】    90,交易,234
【裁判日期】    901014
【裁判案由】    過失傷害
【裁判全文】
臺灣雲林地方法院刑事判決
    公  訴  人  臺灣雲林地方法院檢察署檢察官
    被      告  甲○○
                乙○○
右列被告因過失傷害案件，經檢察官提起公訴（九十年度偵字第二六六九號），本院
判決如左：
    主  文
甲○○從事業務之人，因業務上之過失傷害人之身體，處拘役貳拾日，如易科罰金，
以參佰元折算壹日，緩刑貳年。
乙○○從事業務之人，因業務上之過失傷害人之身體，處拘役參拾日，如易科罰金，
以參佰元折算壹日，緩刑貳年。
    事  實
一、甲○○以鐵工為業，平日需駕駛箱型車載運工具前往工地工作，駕駛車輛為其職
    業所不可或缺之附隨業務；丙○○經營養豬場，負責會計、財務等業務，為業務
    需要，必須經常駕車外出接洽業務，故駕駛車輛亦為其工作之附隨業務。二人均
    是從事業務之人。於民國（下同）八十九年十二月三十一日上午十一時三十分左
    右，甲○○因從事例行之工作而駕駛ＳＱ－八五０一號箱型車，沿產業道路，由
    雲林縣土庫鎮鹿寮往新興方向行駛，駛至與雲林縣土庫鎮○○○號○路三十一公
    里南一百公尺交會處之無號誌不對稱交岔路口，欲穿越該交岔路口往新興方向行
    駛時，原應注意支線道車應暫停讓幹線道車先行，竟疏未注意；是時剛好乙○○
    亦駕駛ＳＤ－九二九九號小客車，接洽業務完畢，由土庫鎮沿一四五號公路往北
    港方向行駛，途經上開路段時，本應注意依照速限時速六十公里之速度行駛，及
    注意車前狀況，減速慢行，竟疏未注意，而以時速約七十公里之速度超速行駛，
    且未注意車前狀況－－當時有甲○○開車正要穿超道路之情形。因為甲○○未注
    意停車讓幹道車先行及乙○○超速行駛，車速過快，又未注意車前狀況，煞車不
    及，乙○○小客車車頭撞上甲○○箱型車左腹部（乘客座旁），致甲○○箱型車
    翻覆，使坐在駕駛座旁之丙○○（甲○○之妻）受有右肩、右、頭部挫傷（甲○○過失傷害丙○○部分，未經丙○○告訴），及乙○○胸悶、頭暈等傷害。
二、案經丙○○、乙○○訴請雲林縣警察局虎尾分局報告台灣雲林地方法院檢察署檢
    察官偵查起訴。
     理  由
一、右開事實，已據被告甲○○、乙○○於審理中自白承認，亦經告訴人丙○○於警
    訊及審理中指訴明確。並有記錄車禍現場情形之道路交通事故調查報告表一份、
    現場照片六張在卷可稽。且丙○○、乙○○受有上開傷害，亦有其等各自提出之
    診斷證明書各一份附卷為證。依據被告二人之供詞及現場圖所呈現之車禍情形判
    斷，被告甲○○從支線道欲穿越幹道時，未停車讓幹道車先行；而在幹道上行駛
    之被告乙○○，以時速七十公里行駛，超過該路段六十公里之限制。且其承認沒
    有看到甲○○的車輛，以至煞車不及。而現場圖亦顯示撞擊地點在被告乙○○行
    向外側車道偏向路肩，並靠近往新興方向之產業道路前之位置，現場沒有留下任
    何煞車痕。顯見被告甲○○已快要通過該十字路口才被撞及，且印證被告乙○○
    撞擊前沒有看到甲○○之車輛，而未採取煞車之緊急措施。本件之肇事地點，並
    無障礙物，又是近午時分，視距相當良好。被告甲○○只要在穿越該交岔路口時
    ，能夠確實停車仔細觀察幹道上左右有無來車，等待有足夠的空間與時間，始行
    穿越，應可避免本件事故之發生；與及被告乙○○若能遵守限速規定，不超速行
    駛，並能注意支線道上及車前車輛動態，得以適時作出反應，亦可避免車禍之發
    生。從而，本件事故之發生，乃被告二人同時發生上述之過失，有以致之，其過
    失程度實無分軒輊。因此，台灣省嘉雲區車輛事故鑑定委員會鑑定意見，認定甲○○為肇事主因，乙○○為肇事次因，與本院相左部分，為本院所不採。又被告
    二人之過失行為，同時使丙○○、乙○○受傷，過失行為與被害人受傷間，顯有
    相當因果關係。是被告二人過失傷害犯行，罪證明確。
二、被告二人，以駕駛車輛為附隨業務，於執行業務中開車肇事，使人受傷，核其所
    為，均成立刑法第二百八十四條第二項前段之業務過失傷害罪。爰審酌被告二人
    尚無犯罪前科，品行良好，且有正當職業，二人對於車禍之發生各自過失之輕重
    程度相埒，與被害人受傷程度不重，惟丙○○稍重於陳杏枝，及犯後雙方不能達
    成和解互為理賠之犯後態度等一切情狀，分別量處如主文所示之刑。並依刑法第
    二條第一項前段規定，適用行為後新修正之刑法第四十一條第一項前段規定，諭
    知易科罰金折算之標準，以示懲儆。查被告等前未曾受有期徒刑以上刑之宣告，
    有台灣雲林地方法院檢察署刑案資料查註紀錄表一紙在卷可稽，其等犯罪後坦白
    承認，已有悔意，本院認其經此教訓後，當益知警惕，應無再犯之虞，因認其所
    宣告之刑，以暫不執行為適當，均併予宣告緩刑二年，以勵來茲而啟自新。
三、據上論斷，應依刑事訴訟法第二百九十九條第一項前段，刑法第二百八十四條第
    二項前段、第二條第一項前段、第四十一條第一項前段、七十四條第一款、罰金
    罰鍰提高標準條例第一條前段、第二條，判決如主文。
中      華      民      國      九十      年      十      月      十四  日
                                         臺灣雲林地方法院刑事第一庭
                                             法  官  康  樹  正
右正本證明與原本無異。
如不服本判決，應於判決送達後十日內向本院提出上訴狀( 應附繕本 )。
                                             書記官  劉  興  錫
中      華      民      國      九十      年      十      月      十四  日
中華民國刑法第二百八十四條
 (過失傷害罪)
因過失傷害人者，處六月以下有期徒刑、拘役或五百元以下罰金，致重傷
者，處一年以下有期徒刑、拘役或五百元以下罰金。
從事業務之人，因業務上之過失傷害人者，處一年以下有期徒刑、拘役或
一千元以下罰金，致重傷者，處三年以下有期徒刑、拘役或二千元以下罰
金。


司法院資訊處製作；財團法人民間司法改革基金會備份。
